臺灣板橋地方法院刑事判決　　　　　　 100年度易字第2215號
公　訴　人　臺灣板橋地方法院檢察署檢察官
被　　　告　黃美鳳
上列被告因竊盜案件，經檢察官聲請以簡易判決處刑（100 年度
偵緝字第1195號），經本院改依通常程序審理，並判決如下：
    主  文
黃美鳳竊盜，處拘役伍拾日，如易科罰金，以新臺幣壹仟元折算
壹日。
    事  實
一、黃美鳳意圖為自己不法所有，於民國99年6 月10日晚間8 時
    11分許，在址設臺北縣三峽鎮（現改制為新北市三峽區，下
    同）中華路9 號1 樓之葉子精品店，徒手竊取該精品店之店
    長廖曉微占有保管，放置於店內欲販賣之白色手提包1 只、
    女鞋1 雙（價值共計約新臺幣【下同】7,980 元），得手後
    將女鞋放置於白色手提包內，並即騎乘其所有之電動腳踏車
    離開現場。嗣因黃美鳳復於100 年1 月7 日下午4 時30分許
    ，前往上揭精品店竊取財物（其另涉之竊盜案件，經本院以
    100 年度簡字第913 號判決有罪確定），為廖曉微當場發覺
    ，並經調閱上揭案發時間之店內監視器錄影畫面後報警處理
    ，始查悉上情。
二、案經廖曉微告訴新北市政府警察局三峽分局移送臺灣板橋地
    方法院檢察署檢察官聲請簡易判決處刑。
    理  由
一、按被告以外之人於審判外之言詞或書面陳述，除法律有規定
    者外，不得作為證據，刑事訴訟法第159 條第1 項定有明文
    ；又被告以外之人於審判外之陳述，雖不符前4 條之規定，
    而經當事人於審判程序同意作為證據，法院審酌該言詞陳述
    或書面陳述作成時之情況，認為適當者，亦得為證據，同法
    第159 條之5 第1 項規定甚明。經查：本件被告及檢察官於
    本院審理時，對於本判決以下所引證據之證據能力均表示不
    爭執（本院卷第19頁），復未於言詞辯論終結前，對前開證
    據之證據能力提出異議，本院審酌前揭證據作成之情況，亦
    無違法或不當之處，揆諸前揭規定，上開證據自均有證據能
    力無疑，合先敘明。
二、訊據被告於警詢、偵查及本院審理中均矢口否認涉有竊盜犯
    行，辯稱：我晚上都沒有出門，我女兒叫我洗完澡後，我就
    會服藥睡覺了云云。經查：
（一）上揭犯罪事實，業據證人即告訴人廖曉微於偵查中證稱：
      99年6 月10日晚上8 時11分許，被告有至葉子精品店竊取
      白色手提包及女鞋，當天我看監視器錄影畫面，看被告鬼
      鬼祟祟的，把鞋子放在手提包裡，就騎著電動腳踏車走了
      ，我追出去時他已離開了。根據99年6 月10日之監視錄影
      畫面，之後她在100 年1 月9 日又來葉子精品店偷魚口高
      跟鞋1 雙，這次我有當場抓到她，比對之下發現她就是99
      年6 月10日偷竊的人。我可以確認99年6 月10日與100 年
      1 月7 日畫面中皆為被告，99年6 月10日損失5,980 元的
      包包、2,000 多元的鞋子等語（100 年度偵字第5816號卷
      第29頁、100 年度偵緝字第1195號卷第33頁）；證人即葉
      子精品店店員林珈宇於本院審理中證稱：我能確認當時竊
      取鞋子及手提包的是被告，是因為我們有拍到一點臉部及
      被告的身形，還有被告的交通工具是紅色的電動腳踏車，
      我們去報案後，警察有幫我們調監視錄影畫面及我們店內
      拍攝到的畫面，跟她100 年1 月騎來的交通工具是一樣的
      等語（本院卷第33頁）。又經本院於準備程序當庭勘驗卷
      附案發現場之監視器錄影光碟結果，認「光碟內容顯示有
      一身穿粉紅色上衣、斜背背包、短髮、戴口罩之微胖女子
      ，於攤位前先將攤位內白色手提包舉起觀看後，將攤位內
      之鞋子1 雙置於白色手提包內，隨即騎乘電動腳踏車離開
      。」有本院100 年7 月28日勘驗筆錄1 份（本院卷第19頁
      反面、20頁）在卷可參，被告雖否認伊係該監視器錄影畫
      面所示之人，然觀諸上揭勘驗結果及卷附之99年6 月10日
      及翌（11）日案發現場監視器錄影翻拍照片5 張（同上偵
      卷第12至14頁），該錄影畫面所示女子之身形、臉形均與
      被告十分相似，且與被告均係以電動腳踏車為交通工具（
      此部分已經被告於偵查及本院審理中供承不諱【100 年度
      偵緝字第1195號卷第15頁、本院卷第20頁】，並有證人林
      珈宇上揭證言在卷可查，故堪認定），是被告應係上揭監
      視器錄影畫面所示竊取白色手提包、女鞋之女子無疑。
（二）被告雖以前詞置辯，且證人即被告之女賴嘉琪於本院審理
      中亦證稱：被告於99年6 月10日晚上8 時許，沒有出門。
      （經提示同上偵卷第13頁照片）照片所示之人也不是我母
      親。因為我的電腦就在我母親房間的門外，她有沒有出去
      我都知道，之前會說不知道是因為突然去警局，警察突然
      問我母親有沒有出去，今天可以確定是因為從以前我都餵
      我母親準時吃藥，她有出去的話，我都會知道等語（本院
      卷第30至31頁），惟以賴嘉琪於本院作證之時間（100 年
      8 月22日），距本案案發時已相隔1 年有餘，亦無何項足
      以令其記憶深刻之事由，則其何以仍能記得被告於案發當
      日並未出門一節，已有可疑，再參以證人賴嘉琪於警詢中
      證稱：「（問：妳母親黃美鳳稱上述案發當天，於18時30
      分許是安眠藥後就在家中睡覺，沒有當林珈宇所稱之案發
      地點是否屬實？）我不確定。」、「（問：妳母親稱上述
      案發當天，她在家中房間而妳在客廳或書房打電腦是否屬
      實？）我有在家中打電腦，但我不確定我母親案發當天是
      否在家中。」等語（100 年度偵字第5816號卷第10頁反面
      ），則其於警詢時（100 年1 月9 日）尚無法確定被告有
      無於案發時外出，然於本院審理中竟又得以確認被告於案
      發當晚並未外出云云，亦顯與情理有違；再證人賴嘉琪就
      卷附之監視器翻拍照片上所示之女子是否被告一節，亦改
      稱：不太確定，我只確定我母親沒有那件粉紅色衣服等語
      （本院卷第32頁正反面）。準此，證人賴嘉琪上揭證言既
      有上揭與情理不符之處，復參以被告與其份屬母女至親，
      其上揭證言容有迴護被告之可能，故認其上揭證言之證明
      利薄弱，尚難採為被告認定不在場之證據，因認被告上揭
      辯解，顯係事後卸責之詞，要難採信。
（三）綜上，本件事證明確，被告上揭犯行洵堪認定，自應依法
      論科。
三、核被告黃美鳳所為，係犯刑法第320 條第1 項之竊盜罪。爰
    審酌被告前於98年間，已因竊盜案件經本院以98年度易字第
    2325號判決判處拘役30日確定（不構成累犯），有臺灣高等
    法院被告前案紀錄表1 在卷可參，詎仍未知警惕，竟為圖不
    勞而獲，不知尊重他人財產權，而竊取告訴人所占有保管之
    上揭財物，並兼衡其犯罪動機、目的、手段、所竊財物價值
    、犯後態度及迄今未與被害人達成和解、賠償損害等一切情
    狀，量處如主文所示之刑，並諭知如易科罰金之折算標準，
    以示懲儆。
據上論斷，應依刑事訴訟法第452 條、第299 條第1 項，刑法第
320 條第1 項、第41條第1 項前段，刑法施行法第1 條之1 第1
項、第2 項前段，判決如主文
本案經檢察官李美金到庭執行職務。
中    華    民    國   100    年    8     月    31    日
                  刑事第十二庭  法  官  張誌洋
以上正本證明與原本無異
如不服本判決，應於判決送達後10日內敘明上訴理由，向本院提
出上訴狀 (應附繕本) ，上訴於臺灣高等法院。其未敘述上訴理
由者，應於上訴期間屆滿後20日內向本院補提理由書「切勿逕送
上級法院」。
                                書記官  張桐嘉
中    華    民    國   100    年    8     月    31    日
附錄本案論罪科刑法條全文：
中華民國刑法第320條
（普通竊盜罪、竊佔罪）
意圖為自己或第三人不法之所有，而竊取他人之動產者，為竊盜
罪，處5  年以下有期徒刑、拘役或 5 百元以下罰金。
意圖為自己或第三人不法之利益，而竊佔他人之不動產者，依前
項之規定處斷。
前二項之未遂犯罰之。